【裁判字號】    92,訴,2000
【裁判日期】    920903
【裁判案由】    毒品危害防制條例
【裁判全文】
臺灣臺中地方法院刑事判決                        九十二年度訴字第二號
    公  訴  人  臺灣臺中地方法院檢察署檢察官
    被      告  甲○○
右列被告因毒品危害防制條例案件，經檢察官提起公訴（九十二年度毒偵字第一九二
六號），本院判決如左：
    主  文
甲○○施用第一級毒品，處有期徒刑陸月，如易科罰金，以參佰元折算壹日；又施用
第二級毒品，處有期徒刑參月，如易科罰金，以參佰元折算壹日。應執行有期徒刑捌
月，如易科罰金，以參佰元折算壹日。
    事  實
一、甲○○有違反麻醉藥品管理條例、毒品危害防制條例之前科，前曾於民國（下同
    ）八十五年間因違反麻醉藥品管理條例案件，經臺灣南投地方法院八十五年度易
    字第六六七號判處有期徒刑七月而於八十五年十一月十二日確定，並於八十六年
    九月一日縮刑期滿執行完畢；又於九十年間因違反毒品危害防制條例經臺灣南投
    地方法院九十年度訴字第五五號判處應執行有期徒刑一年二月而於九十年四月二
    十七日確定，嗣未接受執行而遭通緝（前述於本件均不構成累犯）。前又曾因施
    用毒品案件，經依臺灣南投地方法院以八十八年度毒聲字第一九九八裁定送觀察
    、勒戒後，認無繼續施用毒品之傾向，由臺灣南投地方法院檢察署檢察官於八十
    九年一月五日以八十八年度毒偵字第七一一號、八十九年度毒偵字第二二號為不
    起訴處分確定；復又於八十九年間再度因施用毒品，經依臺灣南投地方法院以八
    十九年度毒聲字第九二七號裁定送觀察、勒戒後，認有繼續施用毒品之傾向而由
    臺灣南投地方法院檢察署檢察官以八十九年毒偵緝字第二六七號向臺灣南投地方
    法院提起公訴併聲請強制戒治，經臺灣南投地方法院於九十年四月二十七日以九
    十年訴字第五五號判處應執行有期徒刑一年二月確定（尚未執行）；戒治部分則
    經臺灣南投地方法院以九十年度毒聲字第一九０號裁定令入戒治處所施以強制戒
    治一年，嗣於九十年二月二十六日入戒治處所接受執行，迄九十年六月二十七日
    經停止戒治出所並付保護管束。詎猶不知悔改，復分別基於施用第一級毒品海洛
    因及第二級毒品安非他命之犯意，於九十二年一月二十八日下午十五時至十六時
    許，在桃園縣大溪鎮○○路二一一巷（按檢察官起訴書誤載為臺中縣市某處）施
    用第一級及第二級毒品，嗣於九十二年一月二十八日十六時許，在前揭處所為警
    查獲。
二、案經臺灣南投地方法院檢察署呈請臺灣高等法院臺中分院檢察署核轉臺灣臺中地
    方法院檢察署檢察官偵查起訴。
    理  由
一、訊據被告甲○○於警訊時雖曾否認右揭犯行，惟於本院審理時則坦承其因為腳痛
    ，為了止痛才在右揭時、地分別施用第一級、二級毒品海洛因及安非他命各一次
    （參閱本院九十二年八月二十七日審理筆錄）等語，且被告於九十二年一月二十
    八日十九時四十分受採尿液經送詮訢科技股份有限公司檢驗結果，呈安非他命類
    、鴉片類藥物陽性反應，有該公司濫用藥物尿液檢驗報告乙紙附卷可稽。是被告
    之自白核與事實相符，其於右揭時、地施用第一級毒品及第二級毒品之犯行，堪
    為認定。
二、查被告甲○○曾因施用毒品案件，經依臺灣南投地方法院以八十八年度毒聲字第
    一九九八號裁定送觀察、勒戒後，因認無繼續施用毒品之傾向，由臺灣南投地方
    法院檢察署檢察官於八十九年一月五日以八十八年度毒偵字第七一一號、八十九
    年度毒偵字第二二號為不起訴處分確定；復又於八十九年間再度因施用毒品，經
    依臺灣南投地方法院以八十九年度毒聲字第九二七號裁定送觀察、勒戒後，認有
    繼續施用毒品之傾向而由臺灣南投地方法院檢察署檢察官以八十九年毒偵緝字第
    二六七號向臺灣南投地方法院提起公訴併聲請強制戒治，經臺灣南投地方法院以
    九十年度毒聲字第一九０號裁定令入戒治處所施以強制戒治，嗣於九十年六月二
    十七日停止戒治出所並付保護管束一節，有刑案資料查註紀錄表、全國施用毒品
    案件紀錄表、臺灣高等法院被告全國前案紀錄表、臺灣南投地方法院判決書在卷
    可據。查海洛因、安非他命分別屬毒品危害防制條例第二條第二項第一款、第二
    款所指之第一級、第二級毒品。是被告甲○○因施用毒品經送觀察、勒戒及強制
    戒治後，再度犯前開施用第一、二級毒品之罪，乃三犯以上（包括三犯）毒品危
    害防制條例第十條第一項、第二項之施用第一級、第二級毒品罪；而被告持有第
    一級毒品海洛因、第二級毒品安非他命之低度行為，已分別為施用第一級毒品及
    第二級毒品之高度行為所吸收，爰不另論罪。又被告所犯施用第一級毒品及第二
    級毒品二罪間，其犯意各別，罪名不同，應分論併罰。爰審酌被告前因施用毒品
    犯行，經多次觀察勒戒、強制戒治後，猶故態復萌，再施用毒品不輟，無視於毒
    品對於自身健康之戕害及國家對於杜絕毒品犯罪之禁令，惡性非輕，並審酌被告
    施用毒品之次數、犯後坦承犯行，態度尚佳等一切情狀，量處如主文所示之刑，
    並均依法諭知易科罰金之折算標準及定其應執行刑，以資懲儆。
據上論斷，應依刑事訴訟法第二百九十九條第一項前段，毒品危害防制條例第十條第
一項、第二項，刑法第十一條前段、第四十一條第一項、第二項、第五十一條第五款
，罰金罰鍰提高標準條例第二條，判決如主文。
中      華       民      國      九十二      年    九    月     三      日
                                 臺灣臺中地方法院刑事第十四庭
                                        法  官    林  學  晴
右正本證明與原本無異。
如不服本判決，應於送達後十日內向本院提出上訴狀（須附繕本），上訴於臺灣高等
法院臺中分院。
                                        書記官
中      華       民      國      九十二      年    九    月     四      日
附錄論罪科刑法條
毒品危害防制條例第十條
施用第一級毒品者，處六月以上五年以下有期徒刑。
施用第二級毒品者，處三年以下有期徒刑。


司法院資訊處製作；財團法人民間司法改革基金會備份。
